【裁判字號】    99,民專訴,138
【裁判日期】    991122
【裁判案由】    侵害專利權有關財產權爭議
【裁判全文】
智慧財產法院民事判決
                                   99年度民專訴字第138號
原      告    陳茂強
訴訟代理人    劉承斌律師
被      告    臺灣維順工業股份有限公司
兼法定代理人  何榮芳
上二人共同
訴訟代理人    桂齊恆律師
              江郁仁律師
              蔣文正律師
上列當事人間侵害專利權有關財產權爭議事件，經本院於中華民
國99年11月1 日言詞辯論終結，判決如下：
    主      文
原告之訴及假執行之聲請均駁回。
訴訟費用由原告負擔。
    事實及理由
一、原告聲明求為判決：(一)被告等應連帶給付原告新臺幣（下同
    ）160 萬元，及自起訴狀繕本送達之翌日起至清償日止，按
    年息5%計算之利息。(二)原告願供擔保請准宣告假執行。並主
    張：
  (一)原告為經濟部智慧財產局（下稱智慧局）專利證書新型第15
    8768號「電動代步車之避震結構(一)」新型專利（下稱系爭專
    利）之專利權人，專利期間自民國89年5 月1 日至100 年1
    月31日止，而系爭專利不僅較習用之裝置更能達減震、緩衝
    之效果，且可免除原有因地形起伏過大、轉向而翻覆之缺點
    ，並可減少樞接處斷裂所產生之危險，而深具實際功效，是
    原告乃以系爭專利作價360 萬元技術入股歐洲電動代步車第
    2 大知名品牌（Free Rider）之自遊實股份有限公司（下稱
    自遊實公司），使用於電動代步車之製造。孰料，被告臺灣
    維順工業股份有限公司（下稱維順公司）及其法定代理人即
    被告何榮芳明知系爭專利為原告所有，竟貪圖系爭專利上揭
    之實用功效，未經原告同意而逕行使用於其所製造之「Avia
    tor S8」、「Vita S12」型之電動代步車（下稱被控侵權產
    品）業經原告自國外購得而鑑定侵害原告專利權無訛，此有
    相關專利侵害鑑定報告可稽，甚且，被告等為能增加銷售量
    ，竟與經銷商共謀而於銷售目錄上惡意與自遊實公司所製造
    之產品同放一處，而同時冠上歐洲電動代步車第2 大品牌之
    「Free Rider 」商標企圖混淆消費者，原告發現後，為免
    訟累，乃函請被告前來洽商善後事宜，詎被告等均置若罔聞
    。
  (二)被告維順公司侵害原告所有之系爭專利權，依專利法第84條
    第1 項、第108 條規定，自應對原告負損害賠償責任。被告
    何榮芳為被告維順公司之負責人，未經原告之同意，而使用
    系爭專利權製造前揭「Aviator S8」、「Vita S12」及「
    Venus S9」型之電動代步車，並出口、銷售於世界各地，甚
    至被告何榮芳明知其產品侵害原告之專利權，竟以前揭產品
    不在臺灣銷售即無妨之說法佯誘其經銷商為其銷售，被告何
    榮芳顯係違法執行其公司業務，依公司法第23條第2 項之規
    定，被告何榮芳自應與被告維順公司負連帶賠償責任。
  (三)原告之系爭專利具有進步性並得據以實施，而無撤銷之原因
    ：
  1.原告之系爭專利具有進步性：
    (1)系爭專利與被證1之比對：
      系爭專利與被證1 兩者相較之下可以得知，系爭專利係於
      底盤前段上固設有直立架，直立架上兩側分別設有第一、
      第二凸耳座，且直立架上可供轉向機構組設；而被證1於
      底盤上卻無直立架之設立，僅於底盤兩側及底盤頂部設有
      凸耳供避震支架樞接，且亦無轉向機構之設置描述說明。
      另系爭專利係於ㄑ形避震支架兩端具設樞接穿孔供軸桿穿
      過樞接於底盤兩側之凸耳上；而被證1 則係令其避震支架
      直接與底盤兩側之凸耳樞設結合。又系爭專利於避震支架
      與平行連桿之另端設有連結桿組，該連結桿組為由在連結
      桿上分別套置轉向臂及樞接套筒所組成，於該連結桿下端
      可供依序套置轉向臂與樞接套筒，該轉向臂可與轉向機構
      之轉向控制拉桿連結，而轉向臂之心軸則可供與車輪組組
      設；反觀被證1 卻皆無上述結構特徵揭露，加諸上述系爭
      專利與被證1 之結構差異亦皆為被告於答辯狀第7 頁所自
      承，使得系爭專利與被證1 於整體結構組成上並不相同，
      是被證1 並無法證明系爭專利不具進步性。
    (2)系爭專利與被證2之比對：
      系爭專利與被證2 兩者相較之下可以得知，系爭專利係於
      底盤前段上固設有直立架，且直立架上可供轉向機構組設
      ；而被證2 卻無直立架之設立，且亦無轉向機構之設置描
      述說明。另系爭專利在避震支架上與底盤之第一凸耳座相
      對應之位置處具設一避震器樞接凸耳座，以供一避震器以
      其底端樞接，而避震器之頂端則可樞接在第一凸耳座；而
      被證2 卻無避震器之設置。又系爭專利於避震支架與平行
      連桿之另端設有連結桿組，該連結桿組為由在連結桿上分
      別套置轉向臂及樞接套筒所組成，於該連結桿下端可供依
      序套置轉向臂與樞接套筒，該轉向臂可與轉向機構之轉向
      控制拉桿連結，而轉向臂之心軸則可供與車輪組組設；反
      觀被證2 卻無任何有關轉向機構之特徵揭露。故系爭專利
      與被證2 於整體結構組成上並不相同，使得被證2 同樣無
      法證明系爭專利不具進步性。
    (3)系爭專利與被證3之比對：
      系爭專利與被證3 兩者相較之下可以得知，系爭專利係於
      ㄑ形避震支架兩端具設樞接穿孔供軸桿穿過樞接於底盤兩
      側之凸耳上；而被證3 則係令其避震支架直接與底盤兩側
      之凸耳樞設結合。另系爭專利在避震支架上與底盤之第一
      凸耳座相對應之位置處具設一避震器樞接凸耳座，以供一
      避震器以其底端樞接，而避震器之頂端則可樞接在第一凸
      耳座；而被證3 卻係於直立架(2) 與避震支架(41)、(42)
      間設置避震器。故系爭專利與被證3 於整體結構組成上並
      不相同，使得被證3 同樣無法證明系爭專利不具進步性。
    (4)雖然被告欲結合被證1 、2 、3 證明系爭專利請求項1不
      具進步性，但由上述結構比對說明可知，被證1 、2 、3
      於整體結構組成上與系爭專利並不相同，使得被證1 、2
      、3 無法證明系爭專利不具進步性；況系爭專利係為一種
      電動代步車之避震結構，電動代步車一般皆係為行動不便
      之殘障人士與老年人外出代步的工具，著重於低行駛速度
      之安全性、舒適性；反觀被證1 係為一種車輛之底盤和懸
      掛系統、被證2 係為一種汽車之懸掛系統與轉向系統、被
      證3 係為一種汽車懸掛裝置，被證1 、2 、3 皆係為應用
      於一般汽車及賽車上，該類賽車、汽車不僅能行駛於一般
      道路上，且亦行駛於其他高速道路或特殊道路上，其具有
      高速行駛之特性，而著重於速度；使得系爭專利與被證1
      至3 相較之下於其應用範疇完全不同且屬不同產業類別，
      再參以被告須引據高達被證1 至3 等3 種結構始能說明系
      爭專利之部分技術內容，益顯系爭專利為「組合發明」，
      而非「集合發明」，是系爭專利並非為「電動代步車」所
      屬技術領域中具有通常知識者依申請前之先前技術顯能輕
      易完成，故系爭專利申請專利範圍第1 項具進步性。
    (5)至於系爭專利申請專利範圍第2 項係依附於申請專利範圍
      第1 項，使得系爭專利申請專利範圍第2 項之結構組成需
      搭配系爭專利申請專利範圍第1 項整體比對，而不能僅就
      系爭專利申請專利範圍第2 項之局部特徵進行比對，今被
      告所提出之被證1 、2 、3 已為原告於前述說明所予以證
      明其不足以證明系爭專利申請專利範圍第1 項有違專利法
      對「進步性」之規定，而確具可專利性，使得依附在該系
      爭專利申請專利範圍第1 項之系爭專利申請專利範圍第2
      項，由於需搭配系爭專利申請專利範圍第1 項做整體比對
      ，而亦完全符合專利法中對「進步性」之規定，確具有可
      專利性。
    (6)又按「A61 ：醫學或獸醫學；衛生學」、「A61G專門適用
      於病人或殘障人士的運輸工具、專用運輸工具或起居設施
      ；手術臺或手術椅子；牙科椅子；喪葬用品」、「B60 ：
      一般車輛」、「B60G車輛懸架裝置之設置」，國際專利分
      類定有明文，顯見「一般車輛」（B60 ）與「專門適用於
      病人或殘障人士的運輸工具」（A61G）完全屬不同之類別
      、產業及功用，「一般車輛」（B60 ）不僅能行駛於一般
      道路上，且亦行駛於其他高速道路或特殊道路上，其具有
      高速行駛之特性，而著重於速度；而「專門適用於病人或
      殘障人士的運輸工具」（A61G）皆係為行動不便之殘障人
      士與病人外出代步的工具，著重於低行駛速度之安全性、
      舒適性，二者完全不同。雖我國之智慧局對電動代步車之
      分類不甚明確，致同樣之電動代步車有被歸類於A61G，或
      如系爭專利被歸類於B60G類別，但不論歸類為何類，其既
      已明載為「電動代步車之避震結構」，顯見係專門適用於
      病人或殘障人士之運輸工具，自與被告所提之被證1 至3
      皆係應用於一般汽車及賽車上相異。況依一般之觀念及法
      令規定，電動代步車並不屬一般車輛，其不僅製造及販售
      之廠商不相同，且所適用之法令亦大相逕庭。
    (7)復查，系爭專利申請專利範圍第2 項，係使電動代步車避
      震器可視需求而令其頂端拉桿樞接在第1 或第3 凸耳座上
      ，而調整其緩衝力偏軟或偏硬者，與被證3 利用加壓泵調
      節汽車懸吊裝置之液壓壓力，以達到調整其緩衝力偏軟或
      偏硬者明顯不同，亦非屬相同技術領域，故系爭專利申請
      專利範圍第2 項亦具有進步性。
    (8)綜上所陳，系爭專利為「專門適用於病人或殘障人士的運
      輸工具」之電動代步車之避震結構，與被證1 、2 、3 之
      「交通運輸工具之一般車輛」分屬不同技術領域，而系爭
      專利於「電動代步車」技術領域確有產生：「使車輪組在
      上、下起伏時可保持與地面垂直，並藉由避震器將地面施
      予車體之衝擊力吸收，而達到減震、緩衝之效果」，故系
      爭專利確具有進步性。
  2.原告之系爭專利得據以實施：
    (1)綜觀被告認定系爭專利不可據以實施係因為其認為系爭專
      利兩控制拉桿之內端樞設於同一板體，在一側之車輪組輾
      壓高凸地形令連結桿組抬升時，連結桿組會朝上並朝內，
      讓兩轉向臂間距縮小，短於兩控制拉桿相接之長度，無法
      實施連結構造，然上開指述係為一誤導之言論，蓋於一側
      車輪組輾壓高凸地形令連結桿組抬升時，連結桿組僅係會
      朝上，但不會朝內，而不會有如被告所述讓兩轉向臂間距
      縮小之情況發生，原告不懂被告之指述從何而來，倘若真
      如被告所言，則被告所提出之被證3 同樣係令兩控制拉桿
       (12) 經連接結構(13)連接於同一齒狀結構(17)上，被證
      3 是否同樣無法據以實施呢？故系爭專利確能據以實施，
      而具可專利性，此觀諸原告已據系爭專利製造多款電動代
      步車販售、使用即明。
    (2)兩支控制拉桿與連結桿組為平行上下擺動，控制拉桿與連
      結桿皆為固定長度，故不會有兩支控制拉桿在動作過程中
      發生遭擠壓變形之情形，是系爭專利並無被告所稱之情形
      ，而得據以實施，此觀諸被告所提出被證3 之美國第4659
      106 號專利同樣係令兩控制拉桿(12)經連接結構(13)連接
      於同一齒狀結構(17)上，而無不可實施之情事益得明證，
      故系爭專利確能據以實施，而具可專利性。
  (四)被控侵權產品確已落入原告系爭專利權範圍：
  1.被告提出被證4 、5 之比對分析報告欲證明被控侵權產品並
    未落入系爭專利範圍云云，惟細繹被告所提被證4 、5 之比
    對分析報告可知，被告亦自認除系爭專利「轉向臂可與轉向
    機構之轉向控制拉桿連結，而轉向臂之心軸則可供與車輪組
    組設」與被控侵權產品「其中一轉向臂與轉向機構之轉向控
    制拉桿連結，該轉向臂與另一轉向臂之間結合一連動拉桿連
    結，而轉向臂之心軸則與車輪組組設」之項目兩者不同外，
    其餘項目均完全相同，是本件被控侵權產品是否落入原告系
    爭專利權範圍即應以上開項目是否實質上具有相同技術特徵
    為主要判斷爭點。
  2.就系爭專利「轉向臂可與轉向機構之轉向控制拉桿連結，而
    轉向臂之心軸則可供與車輪組組設」與被控侵權產品「其中
    一轉向臂與轉向機構之轉向控制拉桿連結，該轉向臂與另一
    轉向臂之間結合一連動拉桿連結，而轉向臂之心軸則與車輪
    組組設」之兩者結構而言，兩者皆係於轉向機構連結控制轉
    向臂，再令該轉向臂之心軸與車輪組組設，使得於利用該轉
    向機構進行轉向動作時，兩轉向臂皆會帶動車輪組進行轉向
    ，使得系爭專利與被控侵權產品兩者皆利用上述結構達到轉
    向之功效目的，自難謂系爭專利與被控侵權產品不適用「均
    等論」、實質上不相同，故被控侵權產品確實落入系爭專利
    範圍內。
  (五)被告顯有故意、過失：
    專利法草案第98條第2 項固規定有「故意、過失」之要件，
    然此要與民法第184 條第2 項推定過失與否無關，亦即因有
    「故意、過失」之要件始須以推定之方式構成該要件，況既
    僅係專利法「草案」益顯尚未施行，且事後是否將因立法過
    程中而修改亦尚非確定，是被告以此主張其無過失自有誤會
    。至原告所提出之原證9係在Google網站以「free rider ro
    yale」搜尋，任何第三人均可以相同方式獲得，被告無端爭
    執其真實性似違誠信；且被告一再主張於市面上未見系爭專
    利之產品，然原告所投資之自遊實公司「Free Rider」電動
    代步車使用系爭專利多年，且為歐洲電動代步車第2 大品牌
    ，被控侵權產品同係銷往歐洲，豈有可能未見有系爭專利之
    產品，被告之主張顯非事實，益顯其心虛矯飾之情，是被告
    既經營電動代步車等醫療器材之製造、加工及買賣已長達15
    年餘，對於該行業之相關專利難諉為不知，甚至，被告於其
    經銷商質疑其產品侵害原告專利權時竟回稱：「只要不在臺
    灣銷售即可」，其故意侵權之犯意彰彰甚明。且縱被告非明
    知（假設語），然電動代步車之專利公告又非繁多無法檢索
    ，則其於製造前未善盡查證之責即率予製造、出口及販售亦
    難謂無過失，再參以最高法院96年台上字第2787號判決意旨
    ，亦應由被告舉反證免責。況被告自認已收到原告所寄發之
    原證5 函，則自被告收到原告所寄發之原證5 函件起（99年
    2 月26日），若被告仍繼續製造、出口系爭專利之產品更難
    認被告無故意違反專利法之主觀犯意。
  (六)本案損害賠償金額：
  1.本件被告維順公司侵害原告所有之系爭專利權，自應對原告
    負損害賠償責任，然因原告無法獲知被告製造、銷售、出口
    前揭侵害原告專利權之「Aviator S8」、「Vita S12」型電
    動代步車之銷售、出口數量及金額，是爰依民事訴訟法第24
    4 條第4 項規定，先行請求最低金額160 萬元。
  2.按「依前條請求損害賠償時，得就下列各款擇一計算其損害
    ：一、依民法第216 條之規定。但不能提供證據方法以證明
    其損害時，發明專利權人得就其實施專利權通常所可獲得之
    利益，減除受害後實施同一專利權所得之利益，以其差額為
    所受損害。二、依侵害人因侵害行為所得之利益。於侵害人
    不能就其成本或必要費用舉證時，以銷售該項物品全部收入
    為所得利益」，專利法第85條第1 項定有明文，且專利權損
    害之認定，與一般有體物之物權不同，該損害並無形體上破
    壞之發生，一般僅係單純之違反實施行為，損害之發生在於
    原本專利權人獨占實施權利遭盜用，導致失去利益之獨占地
    位。查本件被告因實施原告之系爭專利權，導致原告失去利
    益之獨占地位，自受有嚴重之損害，且為能依專利法第85條
    規定計算損害賠償金額，聲請向財政部關稅總局調閱被告維
    順公司有關「AviatorS8 」、「Vita S12」型電動代步車自
    89年5 月1 日迄今之出口數量及金額。
二、被告聲明求為判決：(一)原告之訴及假執行之聲請均駁回。(二)
    如受不利之判決，願供擔保請准宣告免為假執行。並辯稱：
  (一)原告系爭專利不具「可專利性」，而有撤銷之原因：
  1.系爭專利申請專利範圍、構造特徵及使用功效：
    (1)系爭專利申請專利範圍共有2 項，其中第1 項為獨立項。
      系爭專利於申請專利範圍第1 項界定：「一種電動代步車
      之避震結構(一)，係在底盤1 兩側分別組設避震支架2 、平
      行連桿3 與連結桿組4 所組成﹔該底盤1 前段上固設有直
      立架13，而直立架13上可供轉向機構組設5 ﹔其特徵在於
      ：該底盤1 ，其前段兩側分別具設有兩凸耳11、12，而直
      立架13上兩側分別設有第一、第二凸耳座131 、132 ﹔該
      避震支架2 ，係呈ㄑ形，並在其兩端具設樞接穿孔21、22
      ，而可藉由一軸桿23穿過樞接穿孔21、22後配合組設在底
      盤1 兩側之凸耳11、12上，而避震支架2 之頂點連設一凸
      耳座24，該凸耳座24可供樞設在連結桿組4 之底端﹔另在
      避震支架2 上與底盤1 之第一凸耳座131 相對應之位置處
      具設一避震器樞接凸耳座25，以供一避震器26以其底端樞
      接，而避震器26之頂端則可樞接在第一凸耳座131 ﹔該平
      行連桿3 ，其一端係樞設在底盤1 之直立架13上的第二凸
      耳座132 上，而另端則樞接在連結桿組4 之頂端上﹔該連
      結桿組4 ，係組設在避震支架2 與平行連桿3 之另端，而
      由在連結桿41上分別套置轉向臂42及樞接套筒43所組成，
      而連結桿41上方之套接端411 可供平行連桿3 樞設，而下
      端可供依序套置轉向臂42與樞接套筒43，該轉向臂42可與
      轉向機構5 之轉向控制拉桿51連結，而轉向臂42之心軸
      424 則可供與車輪組6 組設，同時，連結桿組4 之底端可
      藉由樞接套筒43之避震支架樞接凸耳座43 1供與避震支架
      2 之凸耳座24相互配合樞接組設﹔藉此，可藉由避震支架
      2 、平行連桿3 、連結桿組4 配合底盤1 及其直立架13相
      互樞設後，形成一平行四連桿機構之設計，以在行駛時使
      車輪組6 保持與地面垂直者」。
    (2)根據前述系爭專利申請專利範圍第1 項所界定之技術特徵
      ，配合系爭專利說明書及圖式所記載之內容，可得知系爭
      專利之構造特徵及使用功效在於：
      避震支架2 、平行連桿3 、連結桿組4 、配合底盤1 及
        其直立架13相互樞接形成平行四連桿之機構，當車輪組
        6 遇到不平之路面而上、下時，可令車輪組6 保持與地
        面垂直，可承載較大之重量，並在高速轉彎時不會翻覆
        ，增加行駛之穩定與安全性。
      由於避震支架2 係呈ㄑ形，並有兩點樞設在底盤1 上，
        而使避震支架2 與底盤1 連結時之支點距離較長，以分
        散避震支架2 之受力並增加避震支架2 之強度。
    (3)系爭專利於申請專利範圍第2 項界定：「底盤1 之第一凸
      耳座131 上方可具設第三凸耳座133 ，而第三凸耳座133
      伸出避震支架2 之直立架13的長度略長於第一凸耳座131
      ，以使避震器26可視需求而另其頂端拉桿樞接在第一131
      或第三凸耳座133 上，而調整其緩衝力偏軟或偏硬者」。
    (4)根據前述系爭專利申請專利範圍第2 項所界定之技術特徵
      ，配合系爭專利說明書及圖式所記載之內容，可以得知系
      爭專利之構造特徵及使用功效在於：令避震器26之頂端能
      根據避震行程之長度而選擇樞設在底盤1 之第一131 凸耳
      座或第三凸耳座133 上，以調整避震器26偏硬或偏軟。
  2.系爭專利申請專利範圍第1項不具進步性：
    (1)被證1 圖3 、圖5 揭露了「在底盤兩側分別組設避震支架
      52、平行連桿50與連結桿組58所組成，且連結桿組58以避
      震支架樞接凸耳座連接於避震支架52」之構造。被證1 並
      揭露「底盤兩側設有兩凸耳，底盤頂部兩側分別設有第一
      、第二凸耳座，避震支架52呈ㄑ形並且兩端樞接於底盤兩
      側之凸耳上，而避震支架52之頂點連設一樞設連結桿組58
      底端的凸耳座，在避震支架52上與底盤之第一凸耳座相對
      應之位置處具設一避震器樞接凸耳座，以供一避震器以其
      底端樞接，而避震器之頂端則可樞接在第一凸耳座」之構
      造。被證1 之圖式又揭露「平行連桿50樞接在底盤的第二
      凸耳座與連結桿組58之頂端上」，及「藉由避震支架52、
      平行連桿50、連結桿組58配合底盤相互樞設後，形成一平
      行四連桿機構之設計，以在行駛時使車輪組6 保持與地面
      垂直者」之構造。由前述可知，被證1 與系爭專利申請專
      利範圍第1 項主要差異在於被證1 未揭露：該底盤前段
      上固設有直立架，所述第一、第二凸耳座各設於直立架兩
      側，直立架上可供轉向機構組設﹔避震支架兩端以樞接
      穿孔藉由一軸桿穿過結合於兩凸耳﹔以及連結桿組由在
      連結桿套置轉向臂及樞接套筒組成，連結桿上方之套接端
      可供平行連桿樞設，而下端以樞接套筒樞接於避震支架之
      凸耳座，該轉向臂可與轉向機構之轉向控制拉桿連結，而
      轉向臂之心軸則可供與車輪組組設…等構造。
    (2)被證2 之圖5 揭露「避震支架21兩端以樞接穿孔22藉由一
      軸桿26穿過結合於兩凸耳18」之構造，並揭露「連結桿組
      由在連結桿56套置轉向臂52及樞接套筒28組成，連結桿56
      上方之套接端可供平行連桿20樞設，而下端以樞接套筒28
      樞接於避震支架21」及「轉向臂52之心軸可供與車輪組結
      合」之構造。被證3 之圖3 揭露「該底盤1 前段上固設有
      直立架2 ，所述第一、第二凸耳座15a 、9 各設於直立架
      上兩側，直立架2 上可供轉向機構18組設」及「該轉向臂
      3 可與轉向機構18之轉向控制拉桿12連結」之構造。由前
      述說明可知，系爭專利申請專利範圍第1 項之構造，未被
      被證1 所揭露之部分已完全揭露於被證2 及被證3 所揭露
      之構造中，因此系爭專利申請專利範圍第1 項所記載之創
      作，為「未能產生某一新功效或增進某種功效，故為熟習
      該項技術者所能輕易完成且未能增進功效者」之集合新型
      ，因此由被證1 、2 及3 之組合，能證明系爭專利違反核
      准當時專利法第98條第2 項，而不具進步性。
  3.系爭專利申請專利範圍第2 項不具進步性：
    (1)系爭專利申請專利範圍第2 項進一步界定：「底盤1 之第
      一凸耳座131 上方可具設第三凸耳座133 ，而第三凸耳座
      133 伸出避震支架2 之直立架13的長度略長於第一凸耳座
      131 ，以使避震器26可視需求而另其頂端拉桿樞接在第一
      131 或第三凸耳座133 上，而調整其緩衝力偏軟或偏硬者
      」。
    (2)在被證3 之圖3 揭露以第一凸耳座15a 樞接避震器24的頂
      端，而在被證3 之圖1 揭露以第三凸耳座9 樞接避震器24
      的頂端，並且第三凸耳座9 的位置高於第一凸耳座15a 之
      技術內容。因此揭露系爭專利申請專利範圍第2 項進一步
      記載的「底盤1 之第一凸耳座131 上方可具設第三凸耳座
      133 ，以使避震器26可視需求而另其頂端拉桿樞接在第一
      131 或第三凸耳座133 上」之構造。
    (3)原告或會謂：被證3 圖3 與圖1 之避震器不同，且第三凸
      耳座9 伸出之長度短於第一凸耳座15a 云云。然而，對於
      熟習該項技術者來說，將第三凸耳座9 伸出之長度改為長
      於第一凸耳座15a ，或將兩個避震器接設為同一個之構造
      改變並不困難，況且，由被證3 之兩圖中可以看出，兩形
      態避震器連接之距離有改變，與系爭專利申請專利範圍第
      2 項記載構造所能達到改變避震器軟硬之功效完全相同；
      相較於被證3 揭露之構造，系爭專利申請專利範圍第2 項
      記載之構造「未能產生某一新功效或增進某種功效」，因
      此由被證1 、2 及3 之結合，能證明系爭專利違反核准當
      時專利法第98條第2 項，不具進步性。
    (4)是以被證1 、2 、3 之公開日期皆早於系爭專利申請日89
      年5 月1 日，且系爭專利申請專利範圍第1 、2 項分別為
      被證1 、2 、3 證據之組合所揭露，為熟習該項技術者所
      能輕易完成且未能增進功效者，不具有進步性，而違反核
      准當時專利法第98條第2 項之規定。
  4.原告以被證1 、2 、3 與系爭專利為不同產業類別，系爭專
    利為「組合發明」，而非「集合發明」等語為主張，然查：
    (1)原告主張被證1 、2 、3 皆應用在賽車、汽車領域，因此
      與系爭專利之低行駛速度之安全性、舒適性有別，屬於不
      同產業之類別，惟按系爭專利與被證1 、2 之國際分類皆
      屬於B60G（車輛懸吊裝置之配置）、被證3 之專利名稱為
      「Suspension apparatus for vehicle」（汽車懸吊裝置
      ），被證3 本身即是運用在汽車懸吊裝置之領域，亦有轉
      向裝置之改良，而被歸類為B62D9/02（機動車其他類不包
      括的可偏轉輪之轉向機構），因此對所屬技術領域中具有
      通常知識者來說，系爭專利與被證1 、2 、3 為相同領域
      之技術手段。
    (2)被證1 、2 、3 之組合已完全揭露系爭專利之構造，系爭
      專利不具進步性。雖然系爭專利在避震支架2 、平行連桿
      3 與連結桿組4 之間，分別以「凸耳座」之構造達成樞設
      連結，手段與被證3 之連結方式略有不同，但如此樞設之
      構造已分別揭露於被證1 或被證2 中，是現有常用之樞設
      手段。又系爭專利在底盤1 上設有直立架13已由被證三直
      接揭露，且由於直立架可視為底盤1 之向上延伸，因此被
      證2 之第1 、第2 凸耳座雖設於底盤之頂部，但結合被證
      2 、3 ，可將被證2 之第1 、第2 凸耳座看作直接設於直
      立架之構造，因此綜觀各項之比對，系爭專利申請專利範
      圍第1 項確實為被證1 、2 、3 之組合，且沒有產生無法
      預期之功效。
    (3)又被證3 之圖3 揭露以第1 凸耳座15a 樞接避震器24之頂
      端，而在被證3 之圖1 中，是以第3 凸耳座9 樞接避震器
      24之頂端，並且第3 凸耳座9 之位置高於第1 凸耳座15 a
      之技術內容。因此揭露系爭專利申請專利範圍第2 項進一
      步記載「底盤1 之第一凸耳座131 上方可具設第三凸耳座
      133 ，以使避震器26可視需求而另其頂端拉桿樞接在第一
      131 或第三凸耳座133 上」之構造。
    (4)依系爭專利核准當時之專利審查基準第二篇第二章第四節
      進步性有關「組合新型」之說明：「組合新型，係指將複
      數個既有之構成要件組合而成之新型而言。此種組合新型
      與集合新型不同之處，在於組合新型可產生某一新功效或
      增進某種功效，為熟習該項技術者非能輕易完成。至於集
      合新型，因未能產生某一新功效或增進某種功效，故為熟
      習該項技術者所能輕易完成且未能增進功效者」，可知被
      證1 、2 、3 之組合，已經揭露系爭專利之所有構造特徵
      ，且系爭專利並未能產生某一新功效或增進某種功效，因
      此系爭專利應為「集合發明」，而非「組合發明」，系爭
      專利為熟習該項技術者所能輕易完成且未能增進功效者，
      系爭專利自不具進步性而應撤銷其專利。
  6.系爭專利不可據以實施：
    (1)系爭專利之說明書或圖式，不載明實施必要之事項，或記
      載不必要之事項，使實施為不可能：
      系爭專利圖式第一圖所示兩側之轉向臂42透過各控制拉桿
      51與轉向機構5 連接，其中兩控制拉桿51的內端樞接於同
      一板體（如圈選處所示）上，由此可知兩控制拉桿51以固
      定之長度連結於兩轉向臂42之間，令兩轉向臂42隨轉向機
      構5 操控兩控制拉桿51同時左、右移動，達到同向轉動之
      效果。但由避震支架2 、平行連桿3 、連結桿組4 配合底
      盤1 及其直立架13的平行四連桿之機構，在一側之車輪組
      6 因輾壓高凸地形令同側之連結桿組4 抬升時，連結桿組
      4 朝上並朝內移動，此時兩轉向臂42之間的距離會被壓縮
      ，短於兩控制拉桿51相接的長度，為無法實施之連結構造
      。承前述，由系爭專利說明書第10頁第12至15行之記載，
      僅有「連結臂425 上具設數孔洞426 ，該孔洞426 可供轉
      向機構5 之轉向控制拉桿51樞設，而在轉向控制拉桿51作
      動時，帶動轉向臂42連同車輪組6 偏轉，而令車輪組6 轉
      向」之記載，對於圖式第一圖揭露之構造如何作用毫無說
      明，雖系爭專利說明書在第9 頁第8 、9 行有「該轉向機
      構之結構組成與本件之主要訴求無關，故未明示，文中與
      圖中不予贅述」之記載，但「不予贅述」之圖式中卻揭露
      了不可實施之混淆構造，使實施為不可能。由前述可知，
      由於系爭專利說明書或圖式存在不載明實施必要之事項，
      或記載不必要事項之缺陷，使實施為不可能，因此系爭專
      利違反核准當時專利法第104 條第1 項第3 款之規定，應
      撤銷其專利。
    (2)被告在市面上從未見過原告之專利產品，原告主張一側車
      輪組輾壓高凸地形令連結桿組抬升時，連結桿組僅會朝上
      ，但不會朝內，而不會讓兩轉向臂間距縮小之情況發生，
      又舉被證3 亦同樣無法據以實施，且原告有多款電動代步
      車販售等詞為主張，惟：
      被證3 可否據以實施，容與系爭專利可否實施無關，且
        專利可否實施係以系爭專利說明所揭露之內容為據，核
        與其實際上銷售之產品亦無關。
      當系爭專利之構造僅有單側之車輪組輾壓高凸地形，令
        右側之連結桿組抬升時，構成平行四連桿之連結桿組不
        僅會朝上，兩轉向臂之間距還會縮小，但系爭專利兩支
        控制拉桿之長度卻為固定之長度，如此，在動作過程中
        必然會遭受擠壓產生變形，如此之構造會產生實施不可
        能之問題，系爭專利違反核准當時專利法第104 條第1
        項第3 款之規定，而應撤銷其專利。
  (二)被控侵權產品未落入原告系爭專利範圍：
    原告固有提出原證3 之兩份鑑定報告，惟系爭專利該轉向臂
    42可與轉向機構5 之轉向控制拉桿51連結之技術特徵，是於
    轉向機構5 之轉向控制拉桿51直接結合兩控制拉桿51帶動兩
    側的轉向臂42同向轉動，其轉向機構5 直接拉動兩側的控制
    拉桿51帶動兩轉向臂42之技術手段，與待分析對象拉動單側
    的控制拉桿51，即可令同動設計的兩轉向臂42同向轉動之構
    造相較，在技術手段上並非實質相同之技術特徵，並非系爭
    專利所記載相對應技術特徵的均等物，不適用「均等論」，
    依據「專利侵害鑑定要點」揭櫫之專利侵害鑑定原則，應判
    斷待分析對象未落入系爭專利申請專利範圍第1 項之專利權
    範圍，其他詳如被證4 及被證5 之鑑定意見。
  (三)被告無故意過失：
    專利法第84條所規定之損害賠償請求權，性質為侵權行為之
    損害賠償，須加害人有故意或過失始能成立，專利法第108
    條準用第84條第1 項請求損害賠償時亦同。專利權人應就相
    對人不法侵害新型專利權致受有損害，併有可歸責之故意、
    過失事由等構成要件事實，負舉證責任。原告所舉原證4 之
    銷售目錄為國外廠商所製作，核與被告無關，原告以原證4
    他人之型錄用為證明被告所謂「故意」云云，即屬不當，且
    被告在市面上從未見過原告之專利產品，被控侵權產品設計
    乃依循車輛工程教科書籍所得之習用知識，被告係在收到原
    告原證5 之函件後，始知原告有申請專利，但「以平行四連
    桿機構之設計來達到避震效果」，為業者習用且習知之技術
    ，被告並無侵害原告專利之故意或過失。又原告提出原證3
    之鑑定報告第36頁「車體外箱前視圖」及第37頁「主車體正
    視圖」，可知被告使用Heartway商標（圖樣為蝴蝶樣式），
    與Free Rider（自遊實公司之商標），兩者差異極大，消費
    者不會混淆誤認；原告於99年8 月5 日提出之「民事爭點整
    理狀」第10頁謂：被告產品卻冠以歐洲電動代步車第二大品
    牌之「Free Rider」商標云云，即屬違誤。
  (四)損害賠償金額計算：
    姑不論系爭專利不具專利性而有撤銷之事由，且就侵權行為
    賠償損害之請求權，以受有實際損害為成立要件，若無損害
    亦即無賠償之可言，損害賠償之範圍，應以被害人實際所受
    損害為衡。專利權人於專利權被侵害時，固得依專利法第85
    條第1 項之規定計算其損害賠償額，惟專利法第84條、第85
    條之規定，性質為侵權行為之損害賠償，自有民法侵權行為
    損害賠償法則之適用，是專利權受侵害者，仍應以客觀上受
    有損害為限，始得依專利法第85條第1 項各款規定，計算其
    賠償金額。從而，原告仍應先就確實受有損害一事負舉證之
    責。又本件系爭產品為「電動代步車」，而原告專利僅為前
    輪之「避震結構」而已，是以本件若需計算損害賠償時，原
    告就專利構造占電動代步車之比例，亦須斟酌舉證之。
三、兩造不爭執之事項：
  (一)原告係新型專利第158768號「電動代步車之避震結構(一)」（
    即系爭專利）之專利權人，專利期間自89年5 月1 日至100
    年1 月31日。
  (二)被告何榮芳係被告維順公司之負責人。
  (三)被告維順公司有收受原告所寄發之原證5律師函。
四、本件兩造主要之爭執點在於：
  (一)系爭專利是否不載明實施必要之事項，或記載不必要項，使
    實施為不可能？
  (二)系爭專利是否不具可專利性，而有撤銷之原因？
  (三)被控侵權產品是否落入原告前開專利權範圍？
  (四)被告有無故意、過失？
  (五)損害賠償金額為何？
五、得心證之理由：
  (一)按民事訴訟當事人主張或抗辯智慧財產權有應撤銷、廢止之
    原因者，法院應就其主張或抗辯有無理由自為判斷，不適用
    民事訴訟法、行政訴訟法、商標法、專利法、植物品種及種
    苗法或其他法律有關停止訴訟程序之規定；前項情形，法院
    認有撤銷、廢止之原因時，智慧財產權人於該民事訴訟中不
    得對於他造主張權利，智慧財產案件審理法第16條定有明文
    。
  (二)系爭專利技術分析：
    系爭專利係在底盤之前段兩側相互樞設避震支架、平行連桿
    、連結桿組配合底盤之直立架，構成一平行四連桿機構，在
    行駛時，除可達到避震之效果外，更可令車輪組保持與地面
    呈垂直狀，且達到增加行駛時之穩定性與安全性之目的（主
    要圖式如附圖一所示）。
  1.系爭專利申請專利範圍：
    (1)申請專利範圍第1 項係一種電動代步車之避震結構（一）
      ，係在底盤(1) 兩側分別組設避震支架(2) 、平行連桿
      (3) 與連結桿組(4) 所組成；該底盤(1) 前段上固設有直
      立架(13)，而直立架(13)上可供轉向機構(5) 組設；其特
      徵在於：該底盤(1) ，其前段兩側分別具設有兩凸耳(11
      、12) ，而直立架(13)上兩側分別設有第一、第二凸耳座
      (131、132)；該避震支架(2) ，係呈ㄑ形，並在其兩端具
      設樞接穿孔(21 、22) ，而可藉由一軸桿(23)穿過樞接穿
      孔(21 、22) 後配合組設在底盤(1) 兩側之凸耳(11 、12
      ) 上，而避震支架(2 )之頂點連設一凸耳座(24)，該凸耳
      座(24)可供樞設在連結桿組(4) 之底端；另，在避震支架
       (2)上與底盤之第一凸耳座(131) 相對應之位置處具設一
      避震器樞接凸耳座(25)，以供一避震器(26)以其底端樞接
      ，而避震器(26)之頂端則可樞接在第一凸耳座(131) ；該
      平行連桿(3) ，其一端係樞設在底盤(1) 之直立架(13)
      上之第二凸耳座(132) 上，而另端則樞接在連結桿組(4 )
      之頂端上；該連結桿組(4) ，係組設在避震支架(2) 與平
      行連桿(3) 之另端，而由在連結桿(41)上分別套置轉向臂
       (42) 及樞接套筒(43)所組成，而連結桿(41)上方之套接
      端可供平行連桿(3) 樞設，而下端可供依序套置轉向臂(4
       2) 與樞接套筒(43)，該轉向臂(42)可與轉向機構(5) 之
      轉向控制拉桿(51)連結，而轉向臂(42)之心軸(424) 則可
      供與車輪組(6) 組設，同時，連結桿組(4) 之底端可藉由
      樞接套筒(43)之避震支架(2) 樞接凸耳座(431) 供與避震
      支架(2) 之凸耳座(24)相互配合樞接組設；藉此，可藉由
      避震支架(2) 、平行連桿(3) 、連結桿組(4) 配合底盤(1
      ) 及其直立架(13)相互樞設後，形成一平行四連桿機構之
      設計，以在行駛時使車輪組(6) 保持與地面垂直者。
    (2)申請專利範圍第2 項為如申請專利範圍第1 項所述之「電
      動代步車之避震結構（一）」，其中，底盤(1) 之第一凸
      耳座(131) 上方可具設第三凸耳座(133) ，而第三凸耳座
       (133)伸出避震支架( 似為底盤之誤) 之直立架(13)的長
      度略長於第一凸耳座(131) ，以使避震器(26)可視需求而
      另其頂端拉桿（拉桿似為多餘）樞接在第一或第三凸耳(1
      31、133) 座上，而調整其緩衝力偏軟或偏硬者。
  (三)系爭專利是否不載明實施必要之事項，或記載不必要項，使
    實施為不可能：
    被告雖辯稱系爭專利說明書圖式所示之控制拉桿51樞接於同
    一板體，控制拉桿51長度固定將無法令車輪組轉向云云。惟
    查系爭專利係電動代步車之避震結構，主要係藉由底盤之前
    段兩側相互樞設避震支架、平行連桿、連結桿組配合底盤之
    直立架，構成一平行四連桿機構，除可達到避震之效果外，
    更可令車輪組保持與地面呈垂直狀，且達到增加行駛時穩定
    性與安全性之目的，無關轉向機構及控制接桿之技術。參以
    原告主張「蓋於一側車輪組輾壓高凸地形令連結桿組抬升時
    ，連結桿組僅係會朝上，但並不會朝內，而不會有如被告所
    述讓兩轉向臂間距縮小之情況發生」等語，及說明書第9頁
    第8 至9 行亦記載：「該轉向機構之結構組成與本案之主要
    訴求無關，故未明示，文中與圖中不予贅述」，故即使圖式
    揭露之內容稍有瑕疵，尚難謂系爭專利說明書不載明實施必
    要之事項，或記載不必要事項，使實施為不可能。
  (四)被證1、2、3之組合是否可證明系爭專利不具進步性：
  1.引證案之說明：
    (1)被證1 為1985年5 月7 日公告之美國專利第0000000 號「
      Chassis and suspension system for vehicles」，其公
      告日早於系爭專利申請日，且技術領域同為運輸車輛之避
      震結構，故得為系爭專利之先前技術（被證1 之重要圖式
      如附圖二所示）。
    (2)被證2 為1985年8 月13日公告之美國專利第0000000 號「
      Vehicle suspension and steerage system」，其公告日
      早於系爭專利申請日，且技術領域同為運輸車輛之避震結
      構，故得為系爭專利之先前技術（被證2 之重要圖式如附
      圖三所示）。
    (3)被證3 為1987年4 月21日公告之美國專利第0000000 號「
      Suspension apparatus for vehicle」，其公告日早於系
      爭專利申請日，且技術領域同為運輸車輛之避震結構，故
      得為系爭專利之先前技術（被證3 之重要圖式如附圖四所
      示）
  2.被證1 、2 、3 公告日均早於系爭專利申請日，且技術領域
    同為運輸車輛之避震結構，故該3 項證據得為系爭專利之先
    前技術，已如前述，原告雖主張系爭專利專門適用於病人或
    殘障人士之運輸工具，國際專利分類為A61 、A61G，而被證
    1 、2 、3 為一般車輛，國際專利分類為B60 ，依一般觀念
    及法令規定電動代步車並不屬一般車輛，兩者不僅製造及販
    售之廠商不相同，所適用之法令亦大相逕庭云云。惟查系爭
    專利說明書第2 頁第2 段已記載：「電動代步車…已成為行
    動不便之殘障人士與老年人外出代步的最佳選擇的代步工具
    之一，甚至可以運用作為大廠區的代步車或高爾夫球場的高
    爾夫球車，用途可說十分廣泛」，故系爭專利不限於原告所
    稱「病人或殘障人士之運輸工具」，已為用途廣泛之交通工
    具。至於有關製造、販售之廠商或法令之不同，則與系爭專
    利是否有效無涉。
  3.系爭專利申請專利範圍第1 項與被證1 、2 、3 比對：
    (1)系爭專利之「電動代步車之避震結構，係在底盤(1) 兩側
      分別組設避震支架(2)、平行連桿(3) 與連結桿組(4) 所
      組成；該底盤(1) 前段上固設有直立架(13)，而直立架(1
      3)上可供轉向機構(5) 組設」，係二段式請求項之前言部
      分（參酌現行專利法施行細則第19條，其為習知技術，系
      爭專利核准時之實務亦同），其中底盤、避震支架、平行
      連桿、轉向機構及底盤上之直立架等為汽車底部之共通元
      件，且已揭露於被證1 圖3 所示之底盤14、避震支架52、
      平行連桿50、轉向機構66及底盤上之支架46；此外，被證
      3 圖3 揭露底盤1 設有直立架2 ，而直立架兩側設有凸耳
      座，直立架上可供轉向機構18組設。系爭專利之底盤(1)
      ，其前段兩側分別具設有兩凸耳(11、12)，而直立架(13)
      上兩側分別設有第一、第二凸耳座(131、132)，已揭露於
      被證1 圖3 所示底盤14、底盤下半段之二個凸耳56及上半
      段之二個凸耳座56。系爭專利之避震支架(2) ，係呈ㄑ形
      ，並在其兩端具設樞接穿孔(21、22)，而可藉由一軸桿(2
      3)穿過樞接穿孔(21 、22) 後配合組設在底盤(1) 兩側之
      凸耳(11、12) 上，而避震支架(2) 之頂點連設一凸耳座
       (24) ，該凸耳座(24)可供樞設在連結桿組(4) 之底端；
      另在避震支架(2) 上與底盤之第一凸耳座(131) 相對應之
      位置處具設一避震器樞接凸耳座(25)，以供一避震器(26)
      以其底端樞接，而避震器(26)之頂端則可樞接在第一凸耳
      座(131 )，已揭露於被證1 圖3 所示二支以ㄑ形配置之避
      震支架52，該避震支架52靠底盤之兩端設樞接穿孔，樞接
      於支架46之凸耳56，而該避震支架52之另兩端連設於樞設
      在連結桿組58底端之凸耳座64，一避震器70連設於該避震
      支架52 及 底盤(14)，此外，被證2 圖5 亦揭露避震支架
      21兩端以樞接穿孔22藉由一軸桿26穿過結合於兩凸耳18之
      構造。系爭專利之平行連桿(3) ，其一端係樞設在底盤(1
      ) 之直立架(13)上的第二凸耳座(132) 上，而另端則樞接
      在連結桿組(4) 之頂端上，已揭露於被證1 圖3 所示平行
      連桿50一端樞設於支架46之凸耳座56，另端樞設於連結桿
      組58之頂端。系爭專利之連結桿組(4) ，係組設在避震支
      架(2) 與平行連桿(3) 之另端，已揭露於被證1 圖3 所示
      連結桿組58樞設於平行連桿50與避震支架52。系爭專利之
      連結桿(41) 上分別套置轉向臂(42)及樞接套筒(43)所組
      成，而連結桿( 41) 上方之套接端可供平行連桿(3) 樞設
      ，而下端可供依序套置轉向臂(42)與樞接套筒(43)，該轉
      向臂(42) 可與轉向機構(5) 之轉向控制拉桿(51)連結，
      而轉向臂(42)之心軸(424) 則可供與車輪組(6) 組設，同
      時，連結桿組(4) 之底端可藉由樞接套筒(43)之避震支架
      樞接凸耳座(431) 供與避震支架(2) 之凸耳座(24)相互配
      合樞接組設，已揭露於被證2 圖5 所示連結桿組係由連結
      桿56套置轉向臂52及樞接套筒28所組成，連結桿56上方之
      套接端可供平行連桿20樞設，而下端套置轉向臂52及，以
      樞接套筒28樞接於避震支架21，被證1 圖3 揭露連結桿組
      58之底端與避震支架52以凸耳座樞接，另被證2 圖2 揭露
      該轉向臂52之延伸臂54可與轉向機構70之轉向控制拉桿74
      連結，而轉向臂52之心軸則可供與車輪組10組設。
    (2)依前述說明比對，被證1 、2 、3 之組合已揭露系爭專利
      所載之技術特徵，所揭露之結構顯示將避震支架、平行連
      桿、連結桿組配合底盤及其直立架相互樞設後，可形成一
      平行四連桿機構之設計，以在行駛時使車輪組保持與地面
      垂直者。是以，系爭專利僅為先前技術之簡單組合，並未
      增進功效，亦即被證1 、2 、3 之組合可證明系爭專利申
      請專利範圍第1 項不具進步性。
  4.系爭專利申請專利範圍第2 項直接依附申請專利範圍第1 項
    ，其附屬技術特徵為「底盤(1) 之第一凸耳座(131)上方可
    具設第三凸耳座(133) ， 而第三凸耳座(133) 伸出避震支
    架（似為底盤之誤）之直立架(13)之長度略長於第一凸耳座
     (131)，以使避震器(26)可視需求而另其頂端拉桿（拉桿似
    為多餘）樞接在第一或第三凸耳(131、133)座上，而調整其
    緩衝力偏軟或偏硬者」。經查，被證3 圖3 顯示係以凸耳座
    15a 樞接避震器24頂端，圖1 係以凸耳座9 樞接避震器，圖
    1 及圖3 分別顯示兩實施例，並非同一實施例揭露兩凸耳座
    ，惟避震器上、下樞接端樞接於不同長度或不同位置上的凸
    耳座，以改變避震器緩衝力，係屬該技術領域中之通常知識
    ，系爭專利申請專利範圍第2 項之整體僅為已知技術之簡單
    運用，並未增進功效，故被證1 、2 、3 之組合可證明系爭
    專利申請專利範圍第2 項不具進步性。
  (五)綜上所述，原告系爭專利與被證1 、2 、3 之組合比對結果
    ，並不具進步性，而有應撤銷之事由存在，則依前述智慧財
    產案件審理法第16條第2 項規定，自不得對被告主張權利，
    是其訴請被告給付160 萬元，及自起訴狀繕本送達之翌日起
    至清償日止，按週年利率5%計算之利息，為無理由，應予駁
    回。又原告之訴既經駁回，其假執行之聲請即失所附麗，應
    併駁回之，附此敘明。
六、本件事證已臻明確，兩造其餘攻擊防禦方法及舉證，於判決
    結果無影響，爰不予一一論述，附此敘明。
七、訴訟費用負擔之依據：智慧財產案件審理法第1 條，民事訴
    訟法第78條。
中    華    民    國    99    年    11    月   22     日
                    智慧財產法院第二庭
                                法  官  曾啟謀
以上正本係照原本作成
如對本判決上訴，須於判決送達後20日內向本院提出上訴狀
中    華    民    國    99    年    11    月   22     日
                                書記官  王月伶


司法院資訊處製作；財團法人民間司法改革基金會備份。
